【裁判字號】    98,易,1402
【裁判日期】    981117
【裁判案由】    竊盜
【裁判全文】
臺灣臺北地方法院刑事判決              98年度易字第1402號
公  訴  人  臺灣臺北地方法院檢察署檢察官
被      告  乙○○
上列被告因竊盜案件，經檢察官提起公訴（98年度偵字第9786號
），被告於準備程序中就被訴事實為有罪之陳述，經裁定改用簡
式審判程序，本院判決如下：
    主  文
乙○○攜帶兇器竊盜，累犯，處有期徒刑柒月。扣案如附表一所
示之物，均沒收。
    事  實
一、乙○○前曾因竊盜、偽造文書、賭博、妨害兵役等案件，均
    經法院判決確定，並經臺灣高等法院以93年度聲字第843 號
    裁定應執行刑為有期徒刑3 年3 月確定。復因施用毒品案件
    ，經臺灣高等法院以93年度上訴字第852 號判決，判處有期
    徒刑10月確定；並又因贓物案件，經臺灣板橋地方法院以93
    年度簡字第3278號判決判處有期徒刑5 月確定，上開兩罪並
    經臺灣板橋地方法院以96年度聲減字第34號裁定，減刑且定
    應執行刑為有期徒刑7 月確定後，接續前開有期徒刑3 年3
    月後執行。另因違反公司法案件，經本院以95年度訴字第90
    5 號判處有期徒刑3 月確定，並經本院以96年度聲減字第31
    89號裁定，減為有期徒刑1 月又15日，且與前開施用毒品、
    贓物罪，一併定應執行刑為有期徒刑8 月確定，甫於97年3
    月6 日易科罰金執行完畢。詎乙○○仍不知悔改，又意圖為
    自己不法之所有，基於攜帶凶器竊盜之故意，於98年4 月8
    日清晨4 時至5 時許，駕駛車牌號碼OF-6053 號自用小客車
    前往位在臺北市○○區○○街9 號「嘉泉建設公司」之工地
    ，持其所有如附表一編號1 至編號6 所示客觀上足供兇器使
    用之大鐵鉗等物與編號7 所示棉質手套9 雙，竊取上開建設
    公司所有如附表二所示價值共約新臺幣（下同）1 萬元之財
    物，得手後欲變賣換取現金供己花用。嗣經警於巡邏途中，
    在上址發現乙○○行跡可疑，而當場查獲，並扣得前述乙○
    ○所有用以行竊如附表一所示之工具及其竊得如附表二所示
    之財物，始悉上情。
二、案經嘉泉建設公司之工地主任甲○○訴由臺北市政府警察局
    中山分局報請臺灣臺北地方法院檢察署檢察官偵查起訴，於
    本院準備程序進行中，乙○○先就被訴事實為有罪之陳述，
    經裁定改行簡式審判程序。
    理  由
一、上開犯罪事實，業據被告乙○○坦承不諱，且經告訴人即「
    嘉泉建設公司」之工地主任甲○○於警詢中證述綦詳（見臺
    灣臺北地方法院檢察署98年度偵字第9786號卷，下稱偵卷第
    8 頁至第9 頁），並有扣押物品目錄表1 紙（見偵卷第22頁
    ）、贓物認領保管單1 紙（見偵卷第15頁）、贓證物品清單
    （見偵卷第42頁）及行竊工具與竊得財物相片（見偵卷第16
    頁至第17頁）等件附卷可憑，是被告任意性自白有上開證據
    足資佐證，堪認與事實相符，應予採信。綜上，本案事證明
    確，被告犯行洵堪認定，應予依法論罪科刑。
二、按刑法第321條第1項第3款之攜帶兇器竊盜罪，係以行為人
    攜帶兇器竊盜為其加重條件，此所謂兇器，其種類並無限制
    ，凡客觀上足對人之生命、身體、安全構成威脅，具有危險
    性之兇器均屬之，且祇須行竊時攜帶此種具有危險性之兇器
    為已足，並不以攜帶之初有行兇之意圖為必要；亦即行為人
    攜帶兇器有行兇之可能，客觀上具有危險性，即為已足，至
    其主觀上有無持以行兇或反抗之意思，尚非所問（最高法院
    79年臺上字第5253號判例意旨及同院74年度第3 次刑事庭會
    議決議意旨參照）。查本件被告行竊時所使用如附表一編號
    1 至編號6 之工具一般均係以金屬材質製成，且其質地堅硬
    銳利，客觀上足以對於他人之生命、身體構成威脅而具有危
    險性，自屬刑法所謂兇器甚明。是核被告所為，係犯刑法第
    321 條第1 項第3 款之攜帶兇器加重竊盜罪。又查被告前曾
    因竊盜、偽造文書、賭博、妨害兵役等案件，均經法院判決
    確定，並經臺灣高等法院以93年度聲字第843 號裁定應執行
    刑為有期徒刑3 年3 月確定。復因施用毒品案件，經臺灣高
    等法院以93年度上訴字第852 號判決，判處有期徒刑10月確
    定；並又因贓物案件，經臺灣板橋地方法院以93年度簡字第
    3278號判決判處有期徒刑5 月確定，上開兩罪並經臺灣板橋
    地方法院以96年度聲減字第34號裁定，減刑定應執行刑為有
    期徒刑7 月確定後，接續前開有期徒刑3 年3 月後執行。另
    因違反公司法案件，經本院以95年度訴字第905 號判處有期
    徒刑3 月確定，並經本院以96年度聲減字第3189號裁定，減
    為有期徒刑1 月又15日，且與前開施用毒品、贓物罪，一併
    定應執行刑為有期徒刑8 月確定，甫於97年3 月6 日易科罰
    金執行完畢等情，有臺灣高等法院被告前案紀錄表1 份在卷
    足徵（見本院卷第4 頁至第26頁），是被告於前次徒刑之執
    行完畢後，5 年以內故意再犯本件有期徒刑以上之罪，為累
    犯，應依刑法第47條第1 項規定，加重其刑。爰審酌被告曾
    有前揭所示犯行，素行已不佳，今更僅因缺錢花用即再為本
    件加重竊盜犯行，欲將竊得之財物變賣花用，顯見其等法治
    觀念甚為薄弱，嚴重破壞社會治安，但念及本件所竊得之財
    物已由被害人取回，損失非過鉅，暨因被告坦承犯行，應已
    知悔悟，是其犯後態度堪稱良好等一切情狀，量處如主文所
    示之刑。
三、至於扣案附表一所示之工具，均係供本件犯罪所用之物，且
    為被告所有，業據被告供承在卷，爰依刑法第38條第1 項第
    2 款之規定宣告沒收之。
四、據上論斷，應依刑事訴訟法第284 條之1 、第273 條之1 第
    1 項、第299 條第1 項前段，刑法第321 條第1 項第3 款、
    第38條第1 項第2 款、第47條第1 項，判決如主文。
本案經檢察官楊婉鈺到庭執行職務。
中    華    民    國    98    年    11     月   17    日
                  刑事第十七庭法  官  葉力旗
上正本證明與原本無異。
如不服本判決，應於判決送達後10日內向本院提出上訴狀 (應抄
附繕本)。
                              書記官    林碧華
中    華    民    國    98    年    11    月    17    日
附錄本案論罪科刑法條全文：
中華民國刑法第321條：
犯竊盜罪而有左列情形之一者，處6月以上、5年以下有期徒刑：
一、於夜間侵入住宅或有人居住之建築物、船艦或隱匿其內而犯
    之者。
二、毀越門扇、牆垣或其他安全設備而犯之者。
三、攜帶兇器而犯之者。
四、結夥3人以上而犯之者。
五、乘火災、水災或其他災害之際而犯之者。
六、在車站或埠頭而犯之者。
前項之未遂犯罰之。
附表一：
1、大鐵鉗肆支。
2、小鐵鉗壹支。
3、扳手壹支。
4、美工刀壹支。
5、虎鉗壹支。
6、螺絲起子壹支。
7、與棉質手套玖雙。
附表二
1、電纜線壹批。
2、水管套件壹批。
3、電鋸壹支。
4、電鑽壹支。
5、電動起子壹支。


司法院資訊處製作；財團法人民間司法改革基金會備份。
